臺灣屏東地方法院刑事判決
94年度訴字第730號
公　訴　人　臺灣屏東地方法院檢察署檢察官
被　　　告　甲○○
　　　　　　　　　　（
上列被告因違反毒品危害防制條例案件, 經檢察官提起公訴（94
年度毒偵字第1767號）, 本院裁定依簡式審判程序審理, 判決如
下:
    主  文
甲○○施用第一級毒品, 累犯, 處有期徒刑壹年參月, 扣案第一
級毒品海洛因壹包（驗後淨重參點柒捌公克, 空包裝重零點捌伍
公克）及塑膠鏟管壹支沒收銷燬之。又施用第二級毒品, 累犯,
處有期徒刑柒月。應執行有期徒刑壹年捌月, 扣案第一級毒品海
洛因壹包（驗後淨重參點柒捌公克, 空包裝重零點捌伍公克）及
塑膠鏟管壹支沒收銷燬之。
    事  實
一、甲○○前因違反毒品危害防制條例案件, 經法院判處有期徒
    刑1 年1 月確定, 甫於民國94年3 月27日執行完畢。其亦曾
    因施用毒品案件, 兩度經法院裁定送強制戒治後, 分別於91
    年4 月8 日及93年5 月9 日執行完畢, 竟不知警惕, 復於前
    開強制戒治執行完畢後5 年內, 基於施用第一級毒品之犯意
    , 於94年7 月3 日下午8 時許, 在其位於屏東縣崁頂鄉○○
    村○○路131 號住所內, 以針筒注射之方式, 施用第一級毒
    品海洛因1 次; 另基於施用第二級毒品之犯意, 於94年7 月
    3 日下午8 時許, 在同上處所, 以將毒品置入玻璃球內燒烤
    汽化後, 吸取其煙霧之方式, 施用第二級毒品甲基安非他命
    1 次。嗣於94年7 月5 日上午10時30分, 為警持搜索票在其
    位於屏東縣崁頂鄉○○村○○路131 號之住處內搜索扣得其
    持有之第一級毒品海洛因殘渣1 包（驗後淨重3.78公克, 空
    包裝重0.85公克）及其施用海洛因毒品之工具塑膠鏟管1 支
    而查獲。
二、案經屏東縣警察局潮州分局報請台灣屏東地方法院檢察署檢
    察官偵查起訴。甲○○於本院審理中逃匿, 經本院發布通緝
    後, 由警緝獲到案受審。
    理  由
一、前開事實業據被告甲○○於本院審理中坦承不諱, 且被告於
    94年7 月5 日下午1 時40分被警查獲時所採集之尿液, 經送
    驗結果, 亦呈嗎啡陽性及甲基安非他命陽性反應無誤, 此有
    屏東縣潮州分局毒品案件受檢人尿液採證編號姓名對照表及
    臺灣檢驗科技股份有限公司濫用藥物實驗室濫用藥物尿液檢
    驗報告各1 紙附卷供憑。又被告為警查獲時扣案之白色粉末
    1 包, 經送法務部調查局鑑定結果, 確認含微量之第一級毒
    品海洛因成分, 淨重3.78公克（空包裝重0.85公克）, 有法
    務部調查局調科壹字第240003810 號鑑定通知書在卷可考。
    此外, 復有吸食工具塑膠鏟管1 支扣案供憑, 足認被告自白
    與事實相符。又被告前因施用毒品案件, 兩度經法院裁定送
    強制戒治, 而分別於91年4 月8 日及93年5 月9 日執行完畢
    一節, 則有臺灣高等法院被告前案紀錄表附卷可佐, 是本件
    事證已臻明確, 被告犯行堪以認定。
二、按海洛因為第一級毒品, 甲基安非他命為第二級毒品, 毒品
    危害防制條例第2 條第2 項第1 、2 款分別定有明文。被告
    於受強制戒治屆滿後5 年內再度施用海洛因及甲基安非他命
    毒品, 核其所為, 係犯毒品危害防制條例第10條第1 項之施
    用第一級毒品罪及同條第2 項之施用第二級毒品罪。其持有
    毒品之行為分別為施用毒品之犯行所吸收, 不另論罪。被告
    所犯上兩罪, 犯意各別, 罪名不同, 應分論併罰。又被告前
    有如事實欄所示之科刑及執行情形, 有台灣高等法院被告前
    案紀錄表附卷足憑, 其於刑之執行完畢後5 年內, 再犯本件
    有期徒刑之兩罪, 均為累犯, 應分別依法加重其刑。爰審酌
    被告之智識程度、前科素行, 本件犯罪動機、施用毒品之方
    法, 其前已有施用毒品犯行, 經強制戒治、判處罪刑及服刑
    完畢後, 仍無法戒除毒癮而再度施用, 且併同施用兩種毒品
    , 足徵其毒癮非輕, 戒毒意志薄弱, 其於檢察官偵查中先否
    認犯行, 並向檢察官誇口若驗尿結果有毒品反應, 即願受有
    期徒刑3 年以上之判決, 經檢察官飭回後, 旋即逃匿, 嗣經
    本院發布通緝後, 為警緝獲到案受審, 迨其知曉驗尿結果對
    其不利, 方坦承犯行, 犯後態度不佳, 尚無悔意等一切情狀
    , 分別量處如主文所示之刑, 並合併定其應執行之刑, 以資
    懲儆。又檢察官雖對被告犯行求處有期徒刑3 年, 惟衡諸被
    告吸食第一、二級毒品各1 次, 並非連續犯, 其前次連續施
    用第一級毒品及施用第二級毒品犯行, 並有累犯情形, 本院
    僅判處應執行有期徒刑1 年1 月（本院92年訴字第396 號刑
    事判決參照）, 因此, 本件如量處有期徒刑3 年, 實屬過重
    , 故未依檢察官求處之刑度判決, 附此敘明。另扣案毒品海
    洛因1 包（淨重3.78公克, 空包裝重0.85公克）, 為查獲之
    毒品, 有屏東縣警察局潮州分局搜索扣押筆錄1 分在卷可考
    ; 而其包裝袋衡情已沾黏毒品; 扣案塑膠鏟管則為被告用以
    挖鏟毒品之工具, 業據其供明, 衡情亦與毒品沾黏, 難以析
    離, 故均應將其整體視為毒品, 併依毒品危害防制條例18條
    第1 項規定宣告沒收銷燬。
據上論斷, 應依刑事訴訟法273 條之1 第1 項、第299 條第1 項
前段, 毒品危害防制條例第10條第1 項、第2 項、第18條第1 項
前段, 刑法第11條、第47條、第51條第5 款, 判決如主文。
中　　華　　民　　國　　94　　年　　10　　月　　26　　日
                  刑事第四庭    法  官  王以齊
以上正本證明與原本無異。
如不服本判決應於收受本判決送達後十日內向本院提出上訴書狀
，其未敘述上訴理由者，並得於提起上訴後十日內向本院補提理
由書狀（均須按他造當事人之人數附繕本）「切勿逕送上級法院
」
中　　華　　民　　國　　94　　年　　10　　月　　26　　日
                                書記官  盧姝伶
附錄本判決論罪法條
毒品危害防制條例第10條：
施用第一級毒品者,處6月以上5年以下有期徒刑。
施用第二級毒品者,處3年以下有期徒刑。
